# 请教陈版主，关于同一控制下处置净资产为负的子公司的处理

提问人：xiaoying0823 时间：2019-04-18 16:50:43
现有集团公司 A, 子公司 B 系A 公司的全资子公司，C 孙公司系 B公司的全资子公司， 2017 年，C 公司因业务需要拆分为 D 公司和 E公司，同时将 E 公司转为A 公司的全资子公司,在将 C 分拆时，C 公司存在以自有土地对A 公司的借款抵押，同时在拆分公司时，该土地使用权跟随 E公司走。 2018 年，A 公司归还借款后，E 公司要将划归自己的土地使用权变更名称。如果直接变更的话，需要交纳契税。现为避免交纳契税，A公司以1 元的价格将E 公司转让给B公司，此时，E 公司净资产为负值,在转入B 公司当月，E 公司完成了土地使用权名称变更，然后在当月又将 E 公司股权以 1 元的价格转让给 A公司。
陈版主，根据您之前在论坛里的其他案例回复，在将 E公司转给 B公司的过程中，B 公司应该是直接调整减少资本公积 1 元，是这样的吧？那么在转回 A公司的过程中，B 公司应该如何处理呢？另外在本年度的 B公司层面的合并报表过程中，该如何处理？

回答人：chenyiwei
从主帖中的信息看，这两次 1 元的交易应当是不具有商业实质的，完全是为了避税作出的安排。在这个过程中，B 可能事实上并没有控制 E，这两个步骤也很可能是一揽子交易。因此建议对这 1 元款项按往来处理，而不是冲减资本公积。即 B公司挂 “其他应收款——A”而不是冲减资本公积。同时B 在名义上持股 E100% 期间，不将 E 纳入其合并报表范围。